【裁判字號】    90,交易,608
【裁判日期】    901025
【裁判案由】    過失傷害
【裁判全文】
臺灣臺中地方法院刑事判決                          九十年度交易字第六八號
    公  訴  人  臺灣台中地方法院檢察署檢察官
    被      告  甲  ○
右列被告因過失傷害案件，經檢察官提起公訴 (九十年度偵字第一二九六六號)本院
判決如左：
    主  文
甲○從事業務之人，因業務上之過失傷害人，處有期徒刑肆月，如易科罰金，以參佰
元折算壹日。
    事  實
一、甲○係從事油漆工作，平日以客貨兩用箱型車載運油漆及其工具，係以駕駛為其
    附隨業務之人，於民國（下同）九十年三月六日上午七時四十五分許，駕駛車牌
    號碼ＮＶ─６０４１號箱型車載運油漆及其工具，沿台中市○○路，由西往東行
    駛，行經同市○○路公館國小前遇紅燈，應注意汽車行駛交岔路口，應遵守燈光
    號誌之指示，並應注意汽車行近學校出入口應減速慢行，作隨時停車之準備，又
    汽車行近行人穿越道前，應減速慢行，遇有行人穿越時，無論有無交通警察指揮
    或號誌指示，均應暫停讓行人先行通過及汽車行駛時，應注意車前狀況，並隨時
    採取必要之安全措施，以策安全，且依當時之狀況又非不能注意，竟疏未注意及
    此，竟未注意車前狀況減速慢行及未遵守紅燈停駛指示，致箱型車車頭側面撞及
    由南往北行，在斑馬線上欲穿越中清路之公館國小學童張芝珩、張芝頊，致張芝
    頊受有頭部外傷、腦震盪、腹部挫傷等傷害，張芝珩受有頭部外傷、輕微腦震盪
    等傷害。
二、案經張芝珩、張芝頊之父乙○○訴由台中縣警察局清水分局報請檢察官偵查起訴
    。
    理  由
一、訊据被告甲○固不否認於右揭時地駕車過失肇事致被害人張芝珩、張芝頊二人受
    傷之事實，惟否認有闖紅燈之違規行為，辯稱：伊係以時速約三、四十公里之速
    度行駛，至肇事現場時號誌是閃黃燈，直到斑馬線時突然切換成紅燈，一時煞車
    不及，並非闖紅燈云云。惟查被告於右揭時地駕車肇事時確有闖紅燈之違規行為
    ，已据現場目擊証人丙○○、蔡武次二人到庭証述甚詳，即如被告及其所舉証人
    李和謙所云：「接近時是閃黃燈，快到時突然切換成紅燈」等語為實在，惟依道
    路交通標誌標線號誌設置規則第二百十一條之規定：閃光黃燈表示「警告」，車
    輛應減速接近，注意安全，小心通過。又本件肇事地點係台中市○○路公館國小
    學校出入口，被告理應應減速慢行，作隨時停車之準備。如被告確能遵照上開規
    定，減速接近，作隨時停車之準備，於號誌燈由黃燈切換成紅燈時，當能適時完
    成停車之準備，不至於超越斑馬線闖紅燈肇事，事理至為明顯，凡此在在足以証
    明被告確有闖紅燈之違規行為，可以認定，所辯要屬避重就輕之詞，不足採信。
    至被告坦承部分，核與告訴人乙○○指訴情節相符，並有道路交通事故調查報告
    表、診斷証明書、照片等件附卷可稽。
二、按汽車行駛交岔路口，應遵守燈光號誌之指示，並應注意汽車行近學校出入口應
    減速慢行，作隨時停車之準備，又汽車行近行人穿越道前，應減速慢行，遇有行
    人穿越時，無論有無交通警察指揮或號誌指示，均應暫停讓行人先行通過及汽車
    行駛時，又應注意車前狀況，並隨時採取必要之安全措施，以策安全，道路交通
    安全規則第九十三條第一項第四款、第九十四條第三項、第一百零二條第一項第
    一款、第一百零三條分別定有明文。本件被告駕車自應注意上述道路交通安全規
    定，且依其狀況，又非不能注意，竟疏未注意，以致肇事致人受傷，被告顯有過
    失，且其過失行為與被害人張芝珩、張芝頊二人受傷間有相當因果關係，事證至
    臻明確，被告犯行洵堪認定。
三、被告係從事油漆工作，平日以客貨兩用箱型車載運油漆及其工具，已据其供明在
    卷，係以駕駛為其附隨業務之人，核被告所為，係犯刑法第二百八十四條第二項
    前段之業務過失傷害人罪。公訴人認被告所為係犯同條第一項前段之過失傷害罪
    ，起訴法條似有未洽，應予變更。又被告一過失行為致被害人張芝珩、張芝頊二
    人受傷，係一行為觸犯二罪名，應從一重處斷。再被告為汽車駕駛人，行經行人
    穿越道，不依規定讓行人優先通行，因而致人受傷，依法應負刑事責任，應依道
    路交通管理處罰條例第八十六條第一項之規定加重其刑。爰審酌被告過失程度之
    輕重、告訴人所受傷害程度、被告肇事後態度及肇事後被告已賠償被害人新台幣
    十四萬六千元等一切情狀，量處如主文所示之刑，並諭知易科罰金之折算標準，
    以資懲儆。
據上論斷，應依刑事訴訟法第二百九十九條第一項前段、第三百條、刑法第二百八十
四條第二項前段、第五十五條、第四十一條第一項、道路交通管理處罰條例第八十六
條第一項、罰金罰鍰提高標準條例第一條前段、第二條，判決如主文。
中      華      民      國    九十      年      十     月    二十五    日
                                      台灣台中地方法院交通法庭
                                          法  官    許 金  樹
右正本證明與原本無異。
如不服本判決，應於判決送達後十日內向本院提出上訴狀，上訴於臺灣高等法院臺中
分院(須附繕本)。
                                          書記官
中      華      民      國    九十      年      十      月    二十八    日
附錄論罪科刑實體法條文：
刑法第二百八十四條
因過失傷害人者，處六月以下有期徒刑、拘役或五百元以下罰金，致重傷者，處一年
以下有期徒刑、拘役或五百元以下罰金。
從事業務之人，因業務上之過失傷害人者，處一年以下有期徒刑、拘役或一千元以下
罰金，致重傷者，處三年以下有期徒刑、拘役或二千元以下罰金。
因過失傷害人者，處六月以下有期徒刑、拘役或五百元以下罰金。致重傷者，處一年
以下有期徒刑、拘役或五百元以下罰金。
(罰金部份業經提高十倍為五千元)


司法院資訊處製作；財團法人民間司法改革基金會備份。
